臺灣臺中地方法院宣示判決筆錄　　　　　100年度易字第666號
公　訴　人　臺灣臺中地方法院檢察署檢察官
被　　　告　黃紀霖
上列被告因違反毒品危害防制條例案件，經檢察官提起公訴（10
0 年度偵字第1952號）後，聲請改依協商程序判決，本院於中華
民國100年6月16日上午11時0分，在本院第十法庭宣示判決，出
席職員如下：
　　　　法　官　楊萬益
　　　　書記官　譚系媛
　　　　通　譯　楊文瑲
法官起立朗讀判決主文、犯罪事實要旨、處罰條文及告以上訴限
制、期間並提出上訴狀之法院，且諭知記載其內容：
一、主    文：
黃紀霖持有第三級毒品純質淨重二十公克以上，處有期徒刑陸月
，如易科罰金，以新臺幣壹仟元折算壹日。扣案之第三級毒品愷
他命捌包（檢驗前純質淨重分別為肆拾貳點零肆玖公克、點
伍壹壹肆公克、點肆肆玖柒公克、點肆陸陸壹公克、點伍
陸肆公克、點肆伍壹陸公克、點伍陸捌貳公克、點捌
捌肆公克，合計陸陸點肆肆貳柒公克），均沒收。
二、犯罪事實要旨：
    黃紀霖明知愷他命（Ketamine；俗稱K 他命）係屬毒品危害
    防制條例第2 條第2 項第3 款所管制之第三級毒品，若持有
    重量已達純質淨重20公克以上，即屬應受刑罰處罰，竟仍基
    於持有第三級毒品愷他命之犯意，於民國99年8 月31日（起
    訴書誤載為99年8 月1 日）晚上7 、8 時許，在臺中縣霧峰
    鄉（現改制為臺中市霧峰區）僑榮國小前之民生路上，自某
    真實姓名、年籍不詳綽號「李喬榮」之成年男子，收受第二
    級毒品MDMA（俗稱搖頭丸）45顆（所涉施用第二級毒品部分
    ，業經臺灣臺中地方法院檢察署檢察官以99年度毒偵字第34
    40號為不起訴處分確定）及第三級毒品愷他命8 包（檢驗前
    純質淨重分別為42.0439 公克、3.5114公克、3.4497公克、
    3.4661公克、3.5634公克、3.4516公克、3.5682公克、3.38
    84公克，合計66.4427 公克），而非法持有第三級毒品愷他
    命純質淨重達20公克以上。嗣黃紀霖於同日晚上20時40分許
    ，騎乘機車附載友人曾泰祐，行經臺中縣霧峰鄉○○路217
    之16號前為警查獲，並在黃紀霖之褲袋及背包內，分別扣得
    上述搖頭丸45顆、愷他命8 包及行動電話2 支（分別搭配行
    動電話門號0000000000、0000000000）等物，始悉上情。
三、處罰條文：
    毒品危害防制條例第11條第5項。
四、附記事項
(一)、按毒品危害防制條例第18條第1 項前段之規定，應予沒收銷
    燬之毒品，以經查獲之第一、二級毒品為限。又毒品依其成
    癮性、濫用性及對社會危害性，共分為四級，施用或持有第
    三、四級毒品，因其可罰性較低，該條例除就持有第三、四
    級毒品純質淨重二十公克以上設有處罰規定外，未另設處罰
    之規定，然鑑於第三、四級毒品均係管制藥品，特於同條例
    第11條之1 明定無正當理由，不得擅自持有；第18條第1 項
    後段復規定查獲之第三、四級毒品，無正當理由而擅自持有
    者，均沒入銷燬之。從而，依同條例第18條第1 項後段應沒
    入銷燬之毒品，專指查獲施用或持有之第三、四級毒品，但
    不構成犯罪行為者而言，如持有第三級毒品純質淨重二十公
    克以上者，既屬同條例相關法條明文規定處罰之犯罪行為，
    即非該條項應依行政程序沒入銷燬之範圍，而同條例對於犯
    持有第三級毒品純質淨重二十公克以上罪所查獲之毒品之沒
    收，並無特別規定，但該行為既已構成犯罪，則該毒品即屬
    不受法律保護之違禁物，自應回歸刑法之適用，依刑法第38
    條第1 項第1 款之規定沒收之（最高法院96年度臺上字第88
    4 號、99年度臺上字第338 號等判決意旨參照）。查扣案之
    第三級愷他命8 包（檢驗前純質淨重分別為42.0439 公克、
    3.5114公克、3.4497公克、3.4661公克、3.5634公克、3.45
    16公克、3.5682公克、3.3884公克，合計66.4427 公克），
    依首揭說明，應依刑法第38條第1 項第1 款之規定，宣告沒
    收之。至於因鑑驗而滅失之毒品，則不予宣告沒收。
(二)、至於扣案之行動電話2 支（分別搭配行動電話門號00000000
    00、0000000000），因與被告所為本案犯行無涉，且非違禁
    物，依法自不得宣告沒收，併此敘明。
五、協商判決除有刑事訴訟法第455 條之4 第1 項第1 款於本訊
    問程序終結前，被告撤銷協商合意或檢察官撤回協商聲請者
    ；第2 款被告協商之意思非出於自由意志者；第4 款被告所
    犯之罪非第455 條之2 第1 項所定得以協商判決者；第6 款
    被告有其他較重之裁判上一罪之犯罪事實者；第7 款法院認
    應諭知免刑或免訴、不受理者情形之一，及違反同條第2 項
    「法院應於協商合意範圍內為判決；法院為協商判決所科之
    刑，以宣告緩刑或二年以下有期徒刑、拘役或罰金為限」之
    規定者外，不得上訴。
六、如不服本件判決，且符合前述得上訴之特別規定者，得自收
    受判決送達之日起10日內，向本院提出上訴書狀，上訴於第
    二審法院。
中    華    民    國   100    年    6     月    16    日
                  刑事第十庭    書記官  譚系媛
                                法  官  楊萬益
上為正本係照原本作成。
                                書記官  譚系媛
中    華    民    國   100    年    6     月    16    日